臺灣板橋地方法院刑事判決　　　　　　　　　　　　　九十一年度易字第一二八號
　　公　訴　人　臺灣板橋地方法院檢察署檢察官
　　被　　　告　甲○○
右列被告因違反商標法案件，經檢察官提起公訴（九十年度偵字第二○○九號），本
院判決如左：
    主  文
甲○○明知為意圖欺騙他人，於同一商品使用相同於他人註冊商標之圖樣之商品而意
圖販賣而輸入，處有期徒刑月，如易科罰金以佰元折算壹日。
扣案如附表二所示使用仿冒「HELLO  KITTY」商標圖樣之商品均沒收。
    事  實
一、甲○○係設在臺北縣三重市○○路三巷七號三樓嘉音貿易有限公司 (以下簡稱嘉
    音公司) 之負責人，經營進出口貿易業務，於民國八十九年十一月間，明知如附
    表一所示之「HELLO  KITTY及圖」、「HELLO  KITTY＋顏圖」圖樣，均為日商三
    麗鷗股份有限公司所有之商標（原為日商上流股份有限公司，嗣變更為日商三麗
    鷗股份有限公司，以下簡稱三麗鷗公司）向經濟部中央標準局（現改制為智慧財
    產局）申請商標註冊，已經核准註冊而取得商標專用權，且尚在專用期間內，指
    定使用商品為牙刷、梳子、匙、筷、叉、收音機、裝飾品、鉛筆、橡皮擦等，又
    明知在中國大陸廣州某廣場所擺設出售之牙刷、梳子、匙、筷、叉、收音機、裝
    飾品、鉛筆、橡皮擦等，均為不詳人士意圖欺騙他人，擅自使用相同於上開註冊
    商標圖樣之仿冒品，竟意圖販賣營利，在上址分別向不詳之人購入該等仿冒前述
    註冊商標圖樣之牙刷、梳子、匙、筷、叉、收音機、裝飾品、鉛筆、橡皮擦等後
    ，委由不知情之不詳貨運公司於同年十二月中旬運送輸入我國，於同年十二月十
    九日運抵基隆港。嗣於翌日 (同年十二月二十日）下午五時許，經警實施進口貨
    櫃追蹤落地檢查，在臺北縣林口鄉○○路五十一號開櫃查驗，扣得如附表二所示
    使用仿冒「HELLO  KITTY」商標圖樣之商品，因而查知上情。
二、案經三麗鷗股份公司訴由內政部警政署保安警察第三總隊報請臺灣板橋地方法院
    檢察署檢察官偵查起訴。
    理  由
一、訊據被告甲○○固坦承於右揭時地意圖販賣而於中國大陸廣州購買如附表二所示
    之商品後輸入我國等情，惟矢口否認有何違反商標法之犯行，辯稱：伊在廣州時
    沒有刻意要買「HELLO  KITTY」圖樣的商品，在大陸裝貨時伊有看到那隻貓，伊
    以前有看過那個圖樣，但伊不知道那是KITTY 貓，伊長期住在美國，不知道KITT
    Y 貓是三麗鷗公司有擁有商標權，伊不是故意要侵害三麗鷗公司的商標權云云。
    經查，如附表一所示之「HELLO  KITTY及圖」、「HELLO  KITTY＋顏圖」圖樣均
    為三麗鷗公司已經核准註冊而取得商標專用權，且尚在專用期間內，指定使用於
    牙刷、梳子、匙、筷、叉、收音機、裝飾品、鉛筆、橡皮擦等商品，此業經告訴
    代理人劉貹岩律師指述在卷，且有商標註冊證影本六件在卷可憑。又告訴人三麗
    鷗公司所有之前述註冊商標乃屬市面上知名、常見且廣泛使用於各式商品之商標
    ，此為大眾所知之事實，被告既在國內經營進出口貿易業務，焉能諉稱長期住在
    美國，不知告訴人擁有商標權？被告苟非著眼於該商標圖樣在市場上之接受度與
    易銷性，應無可能大量輸入如附表二所示已扣案之使用仿冒該商標圖樣之商品，
    是被告辯稱無侵害商標權之故意云云，非可採信，本件事證明確，被告犯行洵堪
    認定。
二、核被告所為，係犯商標法第六十三條之意圖販賣而輸入仿冒商標商品罪。被告委
    由不知情之不詳貨運公司將如附表二所示使用仿冒「HELLO  KITTY」商標圖樣之
    商品運送輸入我國，為間接正犯。爰審酌被告之素行尚佳、犯罪之動機、手段、
    意圖販賣而輸入仿冒商品對我國保護智慧財產權之形象所生危害甚鉅及犯罪後態
    度等一切情狀，量處如主文所示之刑。查被告行為後，刑法第四十一條於九十年
    一月十日修正公布，同年月十二日生效，原條文修正為第四十一條第一項前段，
    並將得易科罰金之罪，從「犯最重本刑為三年以下有期徒刑以下之刑之罪」，修
    正為「犯最重本刑為五年以下有期徒刑以下之刑之罪」，因本件被告所犯之罪本
    即為「最重本刑三年以下有期徒刑以下之刑之罪」，適用新法對於行為人並無不
    利，依刑法第二條第一項前段之規定，本件應適用修正後之現行刑法第四十一條
    第一項前段條文，併就被告上開所量處之刑，諭知易科罰金之折算標準。扣案如
    附表二所示使用仿冒「HELLO  KITTY」商標圖樣之商品，係被告犯商標法第六十
    三條之罪所輸入之商品，應依商標法第六十四條之規定，不問屬於犯人與否，均
    宣告沒收。
據上論斷，應依刑事訴訟法第二百九十九條第一項前段，商標法第六十三條、第六十
四條，刑法第二條第一項前段、第十一條前段、第四十一條第一項，罰金罰鍰提高標
準條例第二條，判決如主文。
本案經檢察官方柏勳到庭執行職務。
中      華      民      國    九十一    年      四      月      四      日
                                臺灣板橋地方法院刑事第五庭
                                    法  官    戴   嘉   清
右正本證明與原本無異
如不服本判決應於送達後十日內向本院提出上訴狀
                                    書記官    陳   春   銘
中      華      民      國    九十一    年      四      月     十七     日
附錄本案論罪科刑法條全文：
商標法第六十二條
意圖欺騙他人，有左列情事之一者，處三年以下有期徒刑、拘役或科或併科新臺幣二
十萬元以下罰金：
一、於同一商品或類似商品，使用相同或近似於他人註冊商標之圖樣者。
二、於有關同一商品或類似商品之廣告、標帖、說明書、價目表或其他文書，附加相
    同或近似於他人註冊商標圖樣而陳列或散布者。
商標法第六十三條
明知為前條商品而販賣、意圖販賣而陳列、輸出或輸入者，處一年以下有期徒刑、拘
役或科或併科新臺幣五萬元以下罰金。
附表一：
┌───────┬───────┬────────┬──────────┐
│商  標  圖  樣│註  冊  號  數│專  用  期  間  │  專  用  商  品    │
├───────┼───────┼────────┼──────────┤
│              │１４３７９７  │六十九年十一月十│牙刷等舊商標法施行細│
│              │              │六日起至九十九年│則第二十七條第五十二│
│              │              │十一月十五日    │類之商品            │
│ (商標名稱：HE│              │                │                    │
│LLO KITTY及圖)│              │                │                    │
├───────┼───────┼────────┼──────────┤
│    同右      │１４４６１３  │六十九年十二月一│梳子等舊商標法施行細│
│              │        │日起至九十九年十│則第二十七條第五十三│
│              │              │一月三十日      │類之商品            │
├───────┼───────┼────────┼──────────┤
│    同右      │１４３９３７  │六十九年十一月十│匙筷叉等舊商標法施行│
│              │              │六日起至九十九年│細則第二十七條第七十│
│              │              │十一月十五日    │五類之商品          │
├───────┼───────┼────────┼──────────┤
│    同右      │１５８１５９  │七十年八月十六日│收音機等舊商標法施行│
│              │              │起至九十年八月十│細則第二十七條第九十│
│              │              │五日            │四類之商品          │
├───────┼───────┼────────┼──────────┤
│    同右      │２０５９４０  │七十二年三月一日│裝飾品等舊商標法施行│
│              │              │起至九十二年二月│細則第二十七條第五十│
│              │              │二十八日        │四類之商品          │
├───────┼───────┼────────┼──────────┤
│              │８７２１１１  │八十八年十月十六│鉛筆、橡皮擦、修正液│
│              │ (聯合商標)   │日起至九十八年一│等商標法施行細則第四│
│              │              │月十五日        │十九條第十六類之商品│
│ (商標名稱：HE│              │                │                    │
│LLO KITTY+顏圖│              │                │                    │
│)             │              │                │                    │
└───────┴───────┴────────┴──────────┘
附表二：
┌───────────────┬───────────────────┐
│    扣    案    物    品      │      侵      害      商      標      │
├───────────────┼───────────────────┤
│牙刷十九支            │註冊第１４３７９７號商標              │
├───────────────┼───────────────────┤
│梳子六十六支                  │註冊第１４４６１３號商標              │
├───────────────┼───────────────────┤
│餐具組四十九組                │註冊第１４３９３７號商標              │
├───────────────┼───────────────────┤
│收音機五台                    │註冊第１５８１５９號商標              │
├───────────────┼───────────────────┤
│吊飾三百零四個                │註冊第２０５９４０號商標              │
├───────────────┼───────────────────┤
│橡皮擦一千零八十個、鉛筆二百零│註冊第８７２１１１號商標 (聯合商標)   │
│四支 (起訴書誤載為二百四十支) │                                      │
│、修正帶八十四個              │                                      │
└───────────────┴───────────────────┘
